【裁判字號】    97,訴,245
【裁判日期】    970324
【裁判案由】    毒品危害防制條例
【裁判全文】
臺灣高雄地方法院刑事判決               97年度訴字第245號
公  訴  人  臺灣高雄地方法院檢察署檢察官
被      告  甲○○
                    現於臺灣高雄第二監獄
上列被告因違反毒品危害防制條例案件，經檢察官提起公訴（96
年度毒偵字第10196 號），本院準備程序進行中，因被告就被訴
事實為有罪之陳述，經告知簡式審判程序意旨，並聽取當事人之
意見後，本院合議庭裁定由受命法官獨任改依簡式審判程序審理
，判決如下：
    主  文
甲○○施用第一級毒品，累犯，處有期徒刑拾月，又施用第二級
毒品，累犯，處有期徒刑陸月。應執行有期徒刑壹年參月。
    事  實
一、甲○○前於民國 (下同)90 年間，因施用毒品案件，經依本
    院90 年 毒聲字第543 號裁定送觀察勒戒，經觀察勒戒後評
    定有繼續施用之傾向，再依本院91年毒聲字第7901號裁定令
    入戒治處所施以強制戒治，嗣於92年7 月16日依本院92年度
    毒聲字第2791號裁定停止戒治付保護管束，於92年12月7 日
    起訴書誤載為92年12月19日保護管束期滿未經撤銷視為執行
    完畢，由臺灣高雄地方法院檢察署檢察官於92年12月22日以
    92 年 度戒毒偵字第1072號處分不起訴確定。又因施用毒品
    案件，經本院94年度訴字第2704號判處有期徒刑9 月確定，
    甫於96年1 月14日執行完畢。詎甲○○仍未知悔改，明知海
    洛因、甲基安非他命業經公告列為毒品危害防制條例第2 條
    第2項 第1 、2 款之第一、二級毒品，不得非法持有、施用
    ，竟於前揭強制戒治執行完畢釋放後5 年內，仍未戒除施用
    毒品之習性，基於施用第一、二級毒品之犯意，於96年5 月
    30日上午7 時許 (起訴書記載96年5 月30日下午7 時許回
     溯96 小時內之某時，不包括警力拘束時間），在高雄縣鳳
    山市○○○路86號麗都大旅社303 室內，以將甲基安非他命
    置於玻璃球內加以燒烤而吸取其煙霧之方式，施用第二級毒
    品甲基安非他命1 次，及將海洛因置入針筒加水稀釋後注射
    體內之方式施用第一級毒品海洛因1 次。嗣於96年5 月30日
    下午16時55分許，為警在高雄縣鳳山市○○○路86號麗都大
    旅社303 室查獲，經其同意採集尿液送驗，其尿液呈嗎啡及
    甲基安非他命陽性反應，始查悉上情。
二、案經高雄市政府警察局報告臺灣高雄地方法院檢察署檢察官
    偵查起訴。
    理  由
一、本件被告所犯係死刑、無期徒刑、最輕本刑為3 年以上有期
    徒刑以外之罪，其於準備程序就前揭被訴事實為有罪之陳述
    ，經受命法官告知簡式審判程序之旨，並聽取其與公訴人之
    意見後，本院認無不得或不宜改依簡式審判程序進行之處，
    爰依刑事訴訟法第273 條之1 第1 項、第284 條之1 ，裁定
    本件由受命法官獨任進行簡式審判程序，合先敘明。
二、訊據被告對於上揭事實坦承不諱，另經警將被告採集之尿液
    送驗結果，呈現嗎啡及甲基安非他命陽性反應，此有高雄市
    政府警察局刑警大隊偵三隊九分隊毒品嫌疑人尿液採證代碼
    對照表 (代碼L9-018) 、高雄市立凱旋醫院96年6 月19日編
    號A00000000 號濫用藥物尿液檢驗報告報告各1 份在卷可稽
    ，足認被告之自白與事實相符，應堪採信。又被告前於90年
    間，因施用毒品案件，經依本院90年毒聲字第543 號裁定送
    觀察勒戒，經觀察勒戒後評定有繼續施用之傾向，再依本院
    91 年 毒聲字第7901號裁定令入戒治處所施以強制戒治，嗣
    於92 年7月16日依本院92年度毒聲字第2791號裁定停止戒治
    付保護管束，於92年12月7 日起訴書誤載為92年12月19日保
    護管束期滿未經撤銷視為執行完畢，由臺灣高雄地方法院檢
    察署檢察官於92年12月22日以92年度戒毒偵字第1072號處分
    不起訴確定乙節，有臺灣高等法院被告前案紀錄表、臺灣高
    等法院在監在押全國紀錄表各1 份在卷可查，是被告於強制
    戒治執行完畢釋放後，5 年內再犯本件施用毒品犯行。本件
    罪證明確，被告犯行洵堪認定。
三、查海洛因及甲基安非他命分屬毒品危害防制條例第2 條第2
    項第1 款所規定之第一級毒品及同條項第2 款所規定之第二
    級毒品，核被告所為，係犯毒品危害防制條例第10條第1 項
    施用第一級毒品罪及同條第2 項施用第二級毒品罪。被告持
    有第一、二級毒品，復分別進而施用，其持有毒品之低度行
    為，應分別為施用第一、二級毒品之高度行為所吸收，均不
    另論罪。又被告前因施用毒品案件，經本院94年度訴字第27
    04號判處有期徒刑9 月確定，甫於96年1 月14日執行完畢，
    亦有臺灣高等法院被告前案紀錄表1 份在卷可稽，其於有期
    徒刑執行完畢後5 年內，再因故意犯本件有期徒刑以上之2
    罪，均應依刑法第47條第1 項規定，論以累犯，並均加重其
    刑。另被告所犯上開施用第一級毒品罪及施用第二級毒品罪
    之間，犯意各別，罪名不同，應分論併罰之。本院審酌被告
    施用毒品，足以戕害其身心，滋生其他犯罪，惡化治安，嚴
    重損及公益，且被告前曾犯施用毒品，甫經觀察勒戒、強制
    戒治期滿及刑之執行，竟於5 年內再為本件施用毒品犯行，
    顯見其不思悔改，自制力亦顯不佳；惟另考量被告於犯罪後
    即能坦承犯行，而其施用毒品行為於本質上係屬自我戕害行
    為，反社會性之程度應屬較低等一切情狀，酌情分別量處如
    主文所示之刑，並定其應執行之刑，以資懲儆。
據上論斷，應依刑事訴訟法第273 條之1 第1 項、第284條之1
、第299 條第1 項前段，毒品危害防制條例第10條第1 項、第2
項，刑法第11條前段、第47條第1 項、第51條第5 款，判決如主
文。
本案經檢察官乙○○到庭執行職務。
中    華    民    國    97    年    3     月    24    日
                        刑事第九庭  法  官  陳建和
以上正本證明與原本無異。
如不服本判決應於收受本判決後10日內向本院提出上訴書狀，並
應敘述具體理由，如未敘述上訴理由者，應於上訴期間屆滿後20
日內補提理由書狀於本院（均須按他造當事人之人數附繕本）「
切勿逕送上級法院」。
中    華    民    國    97    年    3     月    24    日
                                    書記官  林姵妤
附錄本判決論罪之法條：
毒品危害防制條例第10條第1項
    施用第一級毒品者，處六月以上五年以下有期徒刑。
毒品危害防制條例第10條第2項
    施用第二級毒品者，處三年以下有期徒刑。


司法院資訊處製作；財團法人民間司法改革基金會備份。
